portugues.aff
flag *G:  #"CAT=adj"          #ice 
[^ÇGC]O     >     -O,ICE     # "CAT=nc,G=f,FSEM=ice" # activo->activice
Ç O         >    -ÇO,CICE    # "CAT=nc,G=f,FSEM=ice" # castic,o->casticice
G O         >    -GO,GUICE   # "CAT=nc,G=f,FSEM=ice" # antigo->antiguice
C O         >    -CO,QUICE   # "CAT=nc,G=f,FSEM=ice" # bacoco->bacoquice
[^ÇGC]A     >     -A,ICE    # "CAT=nc,G=f,FSEM=ice" # activo->activice
Ç A         >    -ÇA,CICE    # "CAT=nc,G=f,FSEM=ice" # castic,o->casticice
G A         >    -GA,GUICE   # "CAT=nc,G=f,FSEM=ice" # antigo->antiguice
C A         >    -CA,QUICE   # "CAT=nc,G=f,FSEM=ice" # bacoco->bacoquice
E           >     -E,ICE     # "CAT=nc,G=f,FSEM=ice" # breve->brevice
R           >        ICE     # "CAT=nc,G=f,FSEM=ice" # angular->angularice
[^V][^Q] L  >        ICE     # "CAT=nc,G=f,FSEM=ice" # amoral->amoralice
[^ÁÍ] V E L >   -VEL,BILICE  # "CAT=nc,G=f,FSEM=ice" #
Á V E L     >  -ÁVEL,ABILICE # "CAT=nc,G=f,FSEM=ice" # amável->amabilice
Í V E L     >  -ÍVEL,IBILICE # "CAT=nc,G=f,FSEM=ice" # amovível->amovibilice
Z           >     -Z,CICE    # "CAT=nc,G=f,FSEM=ice" # feroz->ferocice
[^ÇGC]O      >     -O,ICES   # "CAT=nc,G=f,N=p,FSEM=ice" # activo->activices
Ç O         >    -ÇO,CICES   # "CAT=nc,G=f,N=p,FSEM=ice" # castic,o->casticices
G O         >    -GO,GUICES  # "CAT=nc,G=f,N=p,FSEM=ice" # antigo->antiguices
C O         >    -CO,QUICES  # "CAT=nc,G=f,N=p,FSEM=ice" # bacoco->bacoquices
[^ÇGC]A     >      -A,ICES   # "CAT=nc,G=f,N=p,FSEM=ice" # azelha->azelhices
Ç A         >    -ÇA,CICES   # "CAT=nc,G=f,N=p,FSEM=ice" # castic,o->casticice
G A         >    -GA,GUICES  # "CAT=nc,G=f,N=p,FSEM=ice" # antigo->antiguices
C A         >    -CA,QUICES  # "CAT=nc,G=f,N=p,FSEM=ice" # bacoco->bacoquices
[^V][^Q] L >        ICES     # "CAT=nc,G=f,N=p,FSEM=ice" # funcional->funcionalices
E           >     -E,ICES    # "CAT=nc,G=f,N=p,FSEM=ice" # breve->brevice
R           >        ICES    # "CAT=nc,G=f,N=p,FSEM=ice" # angular->angularice
[^ÁÍ] V E L >   -VEL,BILICES # "CAT=nc,G=f,N=p,FSEM=ice" #
Á V E L     >  -ÁVEL,ABILICES# "CAT=nc,G=f,N=p,FSEM=ice" # amável->amabilice
Í V E L     >  -ÍVEL,IBILICES# "CAT=nc,G=f,N=p,FSEM=ice" # amovível->amovibilice
#----------------------------------------
# adivinhar...
flag *J:    # "" # para adivinhar
[AI] R      > -R,CIONISMO    #  "CAT=nc,FSEM=ismo"   #
E R         > -ER,ICIONISMO  #  "CAT=nc,FSEM=ismo"   #
A R         > -AR,ÓMETRO     #  "CAT=nc,FSEM=ometro"   #
A R         > -AR,ÓDROMO     #  "CAT=nc,FSEM=odromo"   #
A           > -A,ÓDROMO      #  "CAT=nc,FSEM=odromo"   #
O           > -O,ÓDROMO      #  "CAT=nc,FSEM=odromo"   #
E           > -E,ÓDROMO      #  "CAT=nc,FSEM=odromo"   #
[^Ã] E      > -E,ITA         #  "CAT=nc,G=f,GR=dimito" #
[^Ã] A      > -A,ITA         #  "CAT=nc,G=f,GR=dimito" #
Ã O         >  ZITA          #  "CAT=nc,G=f,GR=dimito" #
Ã E         >  ZITA          #  "CAT=nc,G=f,GR=dimito" #
[^Ã] E      > -E,ITO         #  "CAT=nc,GR=dimito"     #
[^Ã] O      > -O,ITO         #  "CAT=nc,GR=dimito"     #
Ã O         >  ZITO          #  "CAT=nc,GR=dimito"     #
#flag *A:  			# anti
#flag *B:  # "CAT=v,T=inf"      #adamente
#flag *C:  # "CAT=v,T=inf" 	#cao
#flag *D:  # "CAT=v,T=inf"     	#dor
#flag *E:  			#pre
#flag *F:  			#ultra
#flag *G:  #"CAT=adj"           #ice 
#flag *H:  #"CAT=adj,N=s"       #mente
#flag *I:  			#in
#flag *J   #                    #experimental adivinhar ómetros ódromos
#flag *K:  # "CAT=v,T=inf"   	# Todos Irregulares (frequente [au]ir)
#flag *M:  # "CAT=v,T=inf"      #mento
#flag *N   # "CAT=v,T=inf"      "issimo a partir de verbos
#flag *O:  			#pos
#Q
#flag *R:  			#re
#flag *S:  			#des
#flag *T:			# bi-,tricampeão
#flag *U:  		
#flag  V:                       # vice
#flag *W:                       #(d)inho em verbos (ver z h )
#flag *X:  # "CAT=v,T=inf" 	# deve ser posta nos verbos regulares
#flag *Y:  # "CAT=v,T=inf"  	# Deve ser posta nos verbos regulares
#flag *Z:  # "CAT=v,T=inf" 	#(p,Pc,I) Irregulares (frequente erir)
#flag *a:  # "CAT=a_nc,N=s"     #plurais
#flag *b:  # "CAT=a_nc,G=m,N=s" #femininos
#flag *c:  # "CAT=v,T=inf"      # çao
#flag *d:  # "CAT=adj,N=s"      #idade
#flag *e:  # "CAT=a_nc,N=s"     #plurais
#flag *f:  # "CAT=a_nc,G=m,N=s" #femininos
#flag *g:  # "CAT=a_nc,G=m,N=s" #femininos
#flag *h:  # "CAT=a_nc,N=s"     #inha (ver z W )
#flag *i:  # "CAT=nc,N=s"   	#ismo
#flag *j:  # "CAT=adj"          #izar  ....?
#flag *k   # "CAT=a_nc,G=m,N=s" #feminino (sem plural)
#flag *l:  # "CAT=a_nc,N=s"     #inho (ver z W )
#flag *m:  # "CAT=adj,N=s"      #mente
#flag *n:  # "CAT=v,T=inf"      #ente
#flag *o:  # "CAT=v,T=inf"      # dela
#flag *p:  # "CAT=a_nc,N=s"     #plurais
#flag *q:  # "CAT=hn"		#ólogo,áfico,etc.
#flag *r:  # "CAT=hn"		#ológico,etc.
#flag *s:  # "CAT=adj,N=s"      #issimo
#flag *t:  # "CAT=nc,N=s"      	#ista
#flag *u:  # "PFSEM=u"		#sub
#flag *v:  # "CAT=v,T=inf"    	#ável
#flag *w:  # "CAT=nc"            # oso
#flag *x:  #		# ex-
#flag *y:  # "CAT=nc"	# eira
#flag *z:  #   			#inho (ver h W )
